【裁判字號】    96,訴,221
【裁判日期】    970110
【裁判案由】    毒品危害防制條例
【裁判全文】
臺灣臺東地方法院刑事判決               96年度訴字第221號
公  訴  人  臺灣臺東地方法院檢察署檢察官
被      告  乙○○
                    （現另案於臺灣臺東監獄東成分監執行）
上列被告因毒品危害防制條例案件，經檢察官提起公訴（96年度
毒偵字第286 號），本院受理後被告為有罪之陳述，經合議庭裁
定由受命法官獨任進行簡式審判程序，判決如下：
    主  文
乙○○持有第一級毒品，累犯，處有期徒刑柒月，減為有期徒刑
參月又拾伍日，扣案之第一級毒品參小包（驗餘合計淨重零點參
玖公克），沒收銷燬之。又施用第一級毒品，累犯，處有期徒刑
壹年，減為有期徒刑陸月。應執行有期徒刑玖月，扣案之第一級
毒品參小包（驗餘合計淨重零點參玖公克），沒收銷燬之。
    事  實
一、乙○○前因犯肅清煙毒條例等案件，經臺灣高雄地方法院（
    下稱高雄地院）判決應執行有期徒刑4年10月，於民國83年3
    月1 日入監執行，84年12月間假釋交付保護管束，在假釋期
    間，另犯違反麻醉藥品管理條例案件，經高雄地院於86年間
    判處有期徒刑6 月，並前開假釋經撤銷，而於92年10月16日
    起接續執行殘刑，於95年4 月13日縮刑期滿執行完畢。另於
    91年間因犯毒品危害防制條例案件，經高雄地院裁定令入戒
    治處所施以強制戒治，於93年4 月26日戒治期滿，復因於95
    年8月間犯施用第一級毒品罪，經高雄地院判處有期徒刑9月
    確定。猶不知悔改，於96年3月22日下午3時45分許，搭乘友
    人羅仁祥駕駛之車號ZS-4613 號自小客車，行經高雄縣旗山
    鎮○○路○段219 號前，見警欲盤查時，遂將其持有之第一
    級毒品海洛因3 小包（驗餘淨重0.39公克）丟出車外後，駕
    車加速逃逸，而為警查扣上開第一級毒品海洛因3 小包。另
    於96年4月5日下午5 時20分為警查獲前96小時內某時，在高
    雄縣境內某不詳地點，以將海洛因與甲基安非他命一同放入
    注射針筒用水稀釋後，再以注射血管之方式，施用第一級毒
    品海洛因、第二級毒品甲基安非他命1 次。嗣於同年4月5日
    下午經警查獲採集其尿液送檢驗，呈現嗎啡及甲基安非他命
    陽性反應，因而查悉上情。
二、案經高雄縣政府警察局旗山分局報請臺灣高雄地方法院檢察
    署呈請臺灣高等法院檢察署檢察長令轉臺灣臺東地方法院檢
    察署檢察官偵查起訴。
    理  由
一、本件被告乙○○所犯係死刑、無期徒刑、最輕本刑為3 年以
    上有期徒刑以外之罪，亦非高等法院管轄之第一審案件，而
    被告於本院行準備程序中就被訴事實為有罪之陳述，經告知
    被告簡式審判程序之旨並聽取當事人意見後，本院合議庭依
    刑事訴訟法第273條之1第1 項規定，裁定由受命法官獨任進
    行簡式審判程序，合先敘明。
二、上揭犯罪事實，業據被告於本院審理中坦承不諱，並與證人
    羅仁祥於警詢證述之情節相符，被告為警查獲後所採集之尿
    液經送檢驗結果，呈嗎啡及甲基安非他命陽性反應，有臺灣
    檢驗科技股份有限公司濫用藥物實驗室於96年4 月12日出具
    之濫用藥物尿液檢驗報告、高雄縣政府旗山分局毒品危害防
    制條例案件嫌犯代號與真實姓名對照表各1 件、及現場照片
    10張在卷可稽。而扣案之白粉3 小包，經送法務部調查局鑑
    驗結果，確均含第一級毒品海洛因成分，合計淨重0.39公克
    ，有該局96年10月5日調科壹字第09623071170號鑑定書一件
    在卷可參。再者，被告前因施用毒品案件，經高雄地院裁定
    令入戒治處所施以強制戒治，於93年4 月26日戒治期滿，此
    有臺灣高等法院被告前案紀錄表附卷可參，是被告乃經強制
    戒治執行完畢釋放後，5 年內再犯施用毒品之犯行，至為灼
    然。綜上，足證被告前開自白與事實相符，罪證明確，犯行
    洵堪認定。
三、查海洛因及甲基安非他命分別係毒品危害防制條例第2 條第
    2項第1款、第2 款所列之第一級、第二級毒品。核被告所為
    ，係犯毒品危害防制條例第10條第1 項之施用第一級毒品罪
    、同條第2項之施用第二級毒品罪及同條例第11條第1項之持
    有第一級毒品罪。被告於施用毒品海洛因、甲基安非他命而
    持有各該毒品之低度行為，應分別為施用之高度行為所吸收
    ，均不另論罪。被告將毒品海洛因及甲基安非他命混合施用
    ，係以一施用毒品行為同時觸犯上開條例第10條第1項及第2
    項之罪，為想像競合犯，依刑法第55條前段規定，應從一重
    之施用第一級毒品罪處斷。按毒品之施用並無一定之方式，
    端視施用者之喜好而定，而海洛因及甲基安非他命亦非不能
    混合施用，若將二者置於注射針筒用水混合後，再以針筒注
    射而施用，於施用者尿液中應可檢出嗎啡、甲基安非他命陽
    性反應，且綜觀全案卷證亦別無任何積極證據足認被告係於
    不同時地、以不同方法分別施用第一級毒品海洛因及第二級
    毒品甲基安非他命。公訴意旨所認被告基於個別犯意分別施
    用第一、二級毒品之犯行，應予分論併罰者，容有誤會。被
    告所犯上開持有第一級毒品及施用第一級毒品二罪，係不同
    時間所犯，犯意個別，行為互殊，應分論併罰。被告前因犯
    肅清煙毒條例等案件，經高雄地院判決應執行有期徒刑4 年
    10月，於83年3月1日入監執行，84年12月間假釋交付保護管
    束，在假釋期間，另犯違反麻醉藥品管理條例案件，再經高
    雄地院於86年間判處有期徒刑6 月，並前開假釋經撤銷，而
    於92年10月16日起接續執行殘刑，於95年4 月13日縮刑期滿
    執行完畢，亦有上開前案紀錄表可按，其於刑之執行完畢後
    五年內故意再犯本件各罪，均為累犯，應加重其刑。又被告
    持有第一級毒品海洛因之數量為淨重0.39公克，尚未達一定
    數量標準而依同條例第11條第4 項加重其刑之程度，附此敘
    明。爰審酌被告於強制戒治後，仍不知警惕，不思尋求正當
    之身心發展，竟又施用足以導致精神障礙、性格異常，甚至
    造成生命危險之毒品，戕害一己之身心健康，對社會治安可
    能之危害程度非微，惟其於犯罪後尚能坦承犯行等一切情狀
    ，分別量處如主文所示之宣告刑，以示懲儆。又96年7月4日
    公布之中華民國九十六年罪犯減刑條例自96年7 月16日施行
    ，本件各犯罪均發生在96年4 月24日以前，合於減刑規定，
    乃均諭知減其宣告刑期二分之一如主文所示，並定其應執行
    刑。至扣案之第一級毒品海洛因3 小包（驗餘合計淨重0.39
    公克），係查獲之毒品，不問屬於犯人與否，爰依毒品危害
    防制條例第18條第1 項前段規定，併予宣告沒收銷燬之。另
    扣案之空夾鏈袋17個、塑膠小鏟1 支，乃被告於逃避警方查
    緝時連同海洛3 小包丟出車窗外，被告顯已將其丟棄，且該
    物品亦非供被告犯持有第一級毒品罪所用之物，爰不宣告沒
    收，附此敘明。
據上論斷，應依刑事訴訟法第273條之1第1項、第299條第1 項前
段，毒品危害防制條例第10條第1項、第2項、第11條第1 項、第
18條第1項前段，刑法第11條、第47條第1項、第55條前段、第51
條第5款，中華民國九十六年罪犯減刑條例第2條第1項第3款、第
7條，判決如主文。
本案經檢察官甲○○到庭執行職務。
中    華    民    國    97    年    1     月    10    日
                  刑事第三庭    法  官  蔡玉雪
以上正本證明與原本無異。
如不服本判決應於收受本判決後10日內向本院提出上訴書狀；上
訴書狀應敘述具體理由。未敘述上訴理由者，應於上訴期間屆滿
後20日內向本院補提理由書狀（均須按他造當事人之人數附繕本
）。「切勿逕送上級法院」。
                                書記官  陳昭穎
中    華    民    國    97    年    1     月    10    日
附錄本案論罪科刑法條全文：
毒品危害防制條例第10條
施用第一級毒品者，處六月以上五年以下有期徒刑。
施用第二級毒品者，處三年以下有期徒刑。
毒品危害防制條例第11條第1項
持有第一級毒品者，處三年以下有期徒刑、拘役或新台幣五萬元
以下罰金。


司法院資訊處製作；財團法人民間司法改革基金會備份。
